【裁判字號】    98,交易,361
【裁判日期】    980828
【裁判案由】    業務過失傷害
【裁判全文】
臺灣臺北地方法院交通案件刑事判決     98年度交易字第361號
公  訴  人  臺灣臺北地方法院檢察署檢察官
被      告  乙○○
上列被告因業務過失傷害案件，經檢察官提起公訴（98年度調偵
字第654號），本院判決如下：
    主  文
乙○○從事業務之人，因業務上之過失傷害人，處拘役貳拾玖日
，如易科罰金，以新臺幣壹仟元折算壹日。
    事  實
一、乙○○係計程車司機，為從事駕駛業務之人，於民國97年6
    月26日夜間0時15分許，乙○○駕駛車牌號碼V5-383號營業
    用小客車，沿臺北市大安區○○○路○段26巷由南往北方向
    直行，於行經忠孝東路4段26巷（支線道）與大安路1段116
    巷（幹線道）交岔路口處，應注意車輛行駛時，駕駛人應注
    意車前狀況，隨時採取必要之安全措施及無號誌而無交通人
    員指揮之交岔路口，支線道車應暫停讓幹線道車先行；而依
    當時依當時天候係夜間晴天，所行駛之道路鋪設柏油、路面
    無缺陷、無障礙物、視距良好等客觀行車環境，並無不能注
    意、情形，又無不能注意之情事，竟疏於注意，於直行通過
    上開交岔路口時，未遵守支線道應停讓幹線道車先行，而貿
    然直行，適有陳世倫駕駛車牌號碼1806-DP號自用小客車，
    沿大安路1段116巷西往東方向直行、甲○○騎乘車牌號碼A3
    Q-200號普通重型機車沿大安路1段東往西方向直行，行至該
    交岔路口處，陳世倫見狀煞閃不及，乙○○駕駛之計程車前
    車頭、左前車身與陳世倫駕駛之自用小客車右側車身發生碰
    撞，造成陳世倫駕駛之自用小客車闖入對向車道，該自用小
    客車車頭再與甲○○所騎機車車頭發生碰撞，造成甲○○當
    場人車倒地，甲○○因而受有頭部外傷之傷害。乙○○肇事
    後在未被有偵查犯罪職務之公務員發覺前，留在現場向前往
    處理之臺北市政府警察局交通大隊大安分隊警員承認為肇事
    人，自首上情，接受裁判。
二、案經甲○○訴由臺北市政府警察局大安分局報請臺灣臺北地
    方法院檢察署檢察官偵查起訴。
    理  由
一、上揭犯罪事實，業據被告乙○○於本院審理時坦承不諱，核
    與告訴人甲○○指述情節相符（見98年度偵字第5109號偵查
    卷第6至7頁），並據證人陳世倫於警詢時證述綦詳（同上偵
    查卷第8至12頁），並有道路交通事故現場圖、道路交通事
    故調查報告表(一)、(二)、道路交通事故談話紀錄表、道路交通
    事故補充資料表及車禍現場與車損照片21幀附卷可稽（同上
    偵查卷第36至53頁）。而告訴人係因本件車禍而受有上開傷
    害，亦有臺北市立聯合醫院和平院區診所證明書影本1紙（
    見98年度調偵字第654號偵查卷第2頁）附卷足憑。
二、本件交通故經臺北市車輛行車事故鑑定委員會鑑定結果，認
    ：「鄭君（即被告，下同）行向之忠孝東路4段26巷南向北
    路口右側路緣處設有停車再開標誌及停止線，肇事後鄭君（
    即被告）營小客車車頭朝東北，其車損為前車頭撞損及左前
    車身撞凹損；陳君（即證人陳世倫，下同）自小客車車車頭
    朝東北偏東車損為右側車身撞損及商前車頭撞破損；蔡君（
    即告訴人）普通重機車車損為前車頭撞痕。…鄭君營小客車
    行向設有停車再開標誌及停止線，指示南向北之車輛駕駛人
    行駛之道路為支線道，必須暫停讓幹線道之陳君自小客車先
    行，但兩於路口內發生事故，顯示鄭君有支線道車未讓幹線
    道車先行之情事，且為本事故之肇事原因。另有關鄭君質疑
    陳君自小客車超速一節，由各車車損與事故後相關位置等現
    在跡證尚不足以研判陳君自小客車有車速過快之情事」，有
    鑑定意見書附卷可佐（見98年度偵字第5109號偵查卷第14至
    16頁）。又按「行至無號誌而無交通人員指揮之交岔路口，
    支線道車應暫停讓幹線道車先行」，道路交通安全規則第
    102條第1項第2款定有明文。被告駕車自應遵守上開規定，
    而依當時夜間晴天、柏油路面乾燥無缺陷亦無障礙物、視距
    良好，有道路交通事故調查報告表(一)及現場照片附卷可證，
    並無不能注意之情，被告竟未於路口暫停讓幹線道車先行，
    即貿然直行通過該交岔路口，其顯有過失，且與告訴人前揭
    傷勢間，有相當因果關係。本案事證明確，被告犯行洵堪認
    定，應依法論科。
三、核被告所為，係犯刑法第284條第2項前段之業務過失傷害罪
    。被告肇事後於偵查犯罪機關發覺前，即主動向據報到場處
    理之警員自首而接受裁判，有臺北市○○○○○道路交通事
    故肇事人自首情形記錄表（見98年度偵字第5109號偵查卷第
    54 頁）附卷可稽。被告對於未發覺之罪自首而接受裁判，
    依刑法第62條前段規定得減輕其刑。爰審酌被告平日係以駕
    駛營業小客車為業，本應較一般人具有較高之注意義務，其
    行駛支線道疏未注意幹線道狀況即貿然直行通過交岔路口，
    致撞及行駛於幹線道由陳世倫所駕駛自用小客車，並造成陳
    世倫駕駛之自用小客車再撞及告訴人所騎機車，而使告訴人
    受傷，其過失程度及告訴人傷勢程度，暨犯後坦承犯行，惟
    未與告訴人達成和解等一切情狀，量處如主文所示之刑，並
    諭知易科罰金之折算標準，以示懲儆。
據上論斷，應依刑事訴訟法284條之1、第299條第1項前段，刑法
第284條第2項前段、第62條前段、第41條第1項前段，刑法施行
法第1條之1第1項、第2項前段，判決如主文。
本案經檢察官鄧巧羚到庭執行職務
中    華    民    國    98    年    8     月    28    日
                        刑事第十二庭  法  官  陳慧萍
以上正本證明與原本無異。
如不服本判決應於收受送達後10日內向本院提出上訴書狀，並應
敘述具體理由；其未敘述上訴理由者，應於上訴期間屆滿後20日
內向本院補提理由書（均須按他造當事人之人數附繕本）「切勿
逕送上級法院」。
                                      書記官  黃慧怡
中    華    民    國    98    年    8     月    28    日
附錄本案論罪科刑法條：
中華民國刑法第284條
（過失傷害罪）
因過失傷害人者，處6月以下有期徒刑、拘役或500元以下罰金，
致重傷者，處1年以下有期徒刑、拘役或5百元以下罰金。
從事業務之人，因業務上之過失傷害人者，處1年以下有期徒刑
、拘役或1,000元以下罰金，致重傷者，處3年以下有期徒刑、拘
役或2,000元以下罰金。


司法院資訊處製作；財團法人民間司法改革基金會備份。
